臺灣高等法院民事判決　　　　　　　　　　　　　　九十二年度重上字第四０五號
　　上　訴　人
　　即被上訴人　捷建設股份有限公司
　　法定代理人　洪國治
　　訴訟代理人　陳國雄律師
　　複代理人　　孫瑜凰律師
　　被上訴人
　　即上訴人　　甲○○
　　訴訟代理人　李義忠律師
右當事人間，因損害賠償事件，兩造對於中華民國九十二年六月六日臺灣臺北地方法
院八十九年度重訴字第一一八０號第一審判決，均提起上訴，經本院於九十三年六月
八日言詞辯論終結，判決如左：
    主      文
兩造之上訴均駁回。
第二審訴訟費用各自負擔。
    事實及理由
一、上訴人即被上訴人捷建設股份有限公司(以下稱捷公司)起訴主張：被上訴人
    即上訴人甲○○於民國八十四年四月八日將其所有坐落台北市○○區○○段一小
    段八四一地號土地 (以下稱系爭土地)，提供予樺建設股份有限公司(以下稱
    樺公司 )出資興建房屋，而與樺公司簽訂房地合建契約書 (以下稱系爭合建契
    約)，樺公司已依約支付履約保證金新臺幣 (以下同)七十六萬元；八十六年八
    月二十日捷公司、樺公司與甲○○簽訂協議書，約定由捷公司承受樺公
    司對於系爭合建契約之權利義務；依系爭合建契約第二十條之約定：「簽約後，
    甲方(指甲○○)產權不得向金融機構及私人辦理設定抵押並保證所提供之土地產
    權清楚，如有糾紛或與第三人主權利向金融機構及私人辦理設定抵押，甲方應在
    申請建照前九十天內負責塗銷，以供乙方(應指承受後之捷公司)完整取得。如
    因屆滿期限甲方仍無法產權清楚交予乙方，甲方得負一切責任，並放棄一切申訴
    抗辯權，並賠償乙方所蒙受之全部損失。．．．」，簽約時，系爭土地已有抵押
    權之設定登記，詎甲○○於八十八年七月二十六日又將系爭土地設定抵押權予訴
    外人郭建宏，同年八月二十六日出售予郭建宏，同年十一月一日郭建宏轉售予訴
    外人萬家開發股份有限公司(以下稱萬家公司)，並已辦妥所有權移轉登記；甲○
    ○已不能依系爭合建契約第二十條之約定交付土地，其有違反系爭合建契約之約
    定，至為明確；其不能交付土地，係可歸責於甲○○之事由，致系爭合建契約之
    內容給付不能，捷公司以起訴狀繕本之送達，為解除系爭合建契約之意思表示
    ，因甲○○違約致捷公司受有一千一百四十七萬零八百元之損失，且依系爭合
    建契約第二十二條前段之約定，亦應加倍返還履約保證金一百五十二萬元，合計
    為一千二百九十九萬八百元；為此，基於系爭合建契約第二十二條、第十九條之
    約定，以一部請求命甲○○給付六百萬元本息之判決為其先位聲明。並主張：如
    捷公司之先位聲明無理由，而甲○○以捷公司違反系爭合建契約第十七條應
    取得本件合建房屋相關土地之期限約定，系爭合建契約業已失效為抗辯有理由，
    惟非可歸責於捷公司，以請求命甲○○應返還履約保證金七十六萬元本息之判
    決為其備位聲明。上訴聲明：(一)原判決關於駁回捷公司後開第二項部分之訴
    、及該部分假執行之聲請暨負擔訴訟費用之裁判均廢棄。(二)右廢棄部分，甲○
    ○應再給付捷公司四百四十八萬元並自民國八十九年七月十五日起至清償日止
    ，按週年利率百分之五計算之利息。(三)第一、二審訴訟費用由甲○○負擔。(
    四)願供擔保請求宣告假執行。
    對於甲○○於原審所提起之反訴，則以：甲○○就其所有系爭土地上之房屋，於
    八十六年一月至八十七年一月間尚供其親戚居住、使用，無從依系爭合建契約第
    八條之約定，履行其交屋之義務，自不得依系爭合建契約第七條、第十五條之約
    定，向捷公司請求支付第二期履約保證金、及補貼房屋租金費；又捷公司申
    領建造執照之所以延宕，實係因都市計畫法規對於有關騎樓留設之規定，有所修
    正，以致於申領過程迭生事變，非可歸責於捷公司，其主張捷公司應負債務
    給付遲延責任，自非有據；且甲○○將系爭土地輾轉出售予萬家公司後，訴外人
    郭建宏竟函請建管單位，禁止核發建造執照，甲○○反訴請求捷公司賠償，均
    屬無理由等語，資為抗辯；對於甲○○之上訴，則聲明(一)上訴駁回。(二)第二
    審訴訟費用由甲○○負擔。
二、甲○○則以：捷公司與甲○○間之系爭合建契約第二十五條約定：「本契約約
    定事項之效力及於雙方之受讓人、繼承人、管理人、或承租人。」，甲○○於八
    十八年八月四日將系爭土地出售訴外人郭建宏，同年十一月一日再由萬家公司總
    經理郭建宏轉售予萬家公司，依首揭系爭合建契約之約定，系爭合建契約所約定
    事項之效力，及於受讓人萬家公司，捷公司依系爭合建契約應與萬家公司繼續
    合建，甲○○並無給付不能之情事，況八十八年八月二十六日甲○○與郭建宏所
    簽定之協議，尚約定受讓人郭建宏承受甲○○對於系爭合建契約之權利及義務，
    依民法第二百六十九條一項規定，甲○○得直接請求郭建宏履行系爭合建契約，
    與捷公司合建之權，且甲○○於出售系爭土地時，已盡通知捷公司之義務。
    本件實係捷公司怠於業務上應盡之注意義務，未遵守台北市政府八十六年三月
    五日府都二字第八六○一四九六二○○號之函令，設計錯誤，違背建築法規，繼
    而因經濟不景氣，無履行系爭合建契約之意願，延宕履行系爭合建契約第十七條
    應取得相關土地之契約期限，應負違約之責任，其先位聲明一部之請求，自非有
    理由等語，資為抗辯。對於捷公司之上訴，聲明：(一)上訴駁回。(二)第二審
    訴訟費用由捷公司負擔。
    於原審提起反訴主張：捷公司對於甲○○於八十五年十二月底依約將系爭土地
    上之房屋騰空交付，未依約支付甲○○補貼房屋租金費，迄至八十八年八月四日
    甲○○將系爭土地所有權移轉登記予郭建宏止，共計三百一十萬元；又如上所述
    ，捷公司應負違約責任，應賠償甲○○四百八十萬六千三百三十元，為此，求
    為命捷公司應給付甲○○七百八十五萬元本息之判決；其上訴聲明：(一)原判
    決關於駁回甲○○後開第二項部分之訴、及該部分假執行之聲請暨訴訟費用之裁
    判均廢棄。(二)捷公司應給付甲○○二百萬元並自民國九十一年五月十五日起
    至清償日止，按週年利率百分之五計算之利息 (於原審請求七百八十五萬元本息
    ) 。(三)第一、二審訴訟費用由捷公司負擔。
三、捷公司主張甲○○於民國八十四年四月八日將其所有系爭土地，提供予樺公
    司出資興建房屋，而與樺公司簽訂系爭合建契約，樺公司已依約支付履約保
    證金七十六萬元；八十六年八月二十日捷公司、樺公司與甲○○簽訂協議書
    ，約定由捷公司承受樺公司對於系爭合建契約之權利義務；依系爭合建契約
    第二十條之約定：「簽約後，甲方產權不得向金融機構及私人辦理設定抵押並保
    證所提供之土地產權清楚，如有糾紛或與第三人主權利向金融機構及私人辦理設
    定抵押，甲方應在申請建照前九十天內負責塗銷，以供乙方完整取得。如因屆滿
    期限甲方仍無法產權清楚交予乙方，甲方得負一切責任，並放棄一切申訴抗辯權
    ，並賠償乙方所蒙受之全部損失。．．．」，簽約時，系爭土地已有抵押權之設
    定登記，甲○○於八十八年七月二十六日又將系爭土地設定抵押權予訴外人郭建
    宏，同年八月二十六日出售予郭建宏，同年十一月一日郭建宏轉售予訴外人萬家
    公司，並已辦妥所有權移轉登記；，捷公司以起訴狀繕本之送達，為解除系爭
    合建契約之意思表示等事實，為甲○○所不爭執，且有系爭合建契約書、協議書
    、系爭土地登記謄本、本件起訴狀及送達證書等在卷為憑；捷公司主張之上開
    事實，應堪信為真實。
四、查：甲○○不爭執之系爭合建契約第二十條有「簽約後，甲方（即甲○○）產權
    不得向金融機構及私人辦理設定抵押並保證所提供之土地產權清楚，如有糾紛或
    與第三人主權利向金融機構及私人辦理設定抵押。甲方應在申請建照前九十天內
    負責塗銷以供乙方完整取得。如因屆滿期限甲方仍無法產權清楚交予乙方，甲方
    得負一切責任，並放棄一切申訴抗辯權，並賠償乙方所蒙受之全部損失。．．．
    」之約定，而甲○○於簽約後之八十八年七月廿六日將系爭土地設定最高限額七
    百二十萬元，存續期間自八十八年七月廿二日至九十年七月廿一日止之抵押權，
    登記予訴外人郭建宏，同年八月廿六日即出售予郭建宏，同年十一月一日再由郭
    建宏轉售予訴外人萬家公司，並已辦妥所有權移轉登記等事實，亦為甲○○所不
    爭執，已如前述，捷公司主張甲○○違約，已無從交付系爭土地以供捷公司
    依系爭合建契約興建房屋，自屬給付不能，非無可採。
五、甲○○以其將系爭土地輾轉出售予萬家公司，依系爭合建契約第二十五條之約定
    ，系爭合建契約所約定事項之效力，及於萬家公司，且訴外人郭建宏與甲○○間
    尚有協議書，約定承受人郭建宏應配合系爭合建契約，自不生給付不能之問題等
    語為抗辯；惟查：
(一)甲○○將系爭土地輾轉出售於訴外人郭建宏、萬家公司，而郭建宏、萬家公司並
    非系爭合建契約之當事人，與甲○○、及捷公司又未如同樺公司、捷公司
    、及甲○○間簽訂協議書或其他契約，承受系爭合建契約之一切權利義務，參照
    最高法院十七年度上字第九○六號「債權債務之主體，以締結契約之當事人為準
    ，故出立借約之債務人，不問其果為實際受益與否，就其債務應負償還之責，債
    權人不得對於債務人以外之人而請求履行。」之判例意旨，系爭合建契約所約定
    事項之效力，自不及於締結契約以外之郭建宏、萬家公司。
(二)按：第三人與債務人訂立契約承擔其債務者，非經債權人承認，對於債權人不生
    效力。前條債務人或承擔人，得定相當期限，催告債權人於該期限內確答是否承
    認，如逾期不為確答者，視為拒絕承認。民法第三百零一條、第三百零二條第一
    項分別定有明文。本件甲○○所簽訂系爭合建契約第二十五條雖有「本契約約定
    事項之效力及於雙方之受讓人、繼承人、管理人、或承租人。」之約定，依上說
    明，對於締結契約以外之郭建宏、萬家公司，不發生拘束力。即使甲○○將系爭
    合建契約之權利義務，讓與予郭建宏、或萬家公司，依上開法條規定，仍應經
    捷公司之承認；甲○○對於其將系爭合建契約之權利義務讓與予郭建宏、或萬家
    公司，雖曾將其所有系爭土地之所有權已讓售、移轉之事實，通知捷公司，但
    迄未獲捷公司承認之事實，並不爭執；矧甲○○於八十八年八月二十六日與郭
    建宏所簽訂之協議書(原審一卷第八五頁)，尚有「．．．二、本協議書於捷建
    管。．．．」之保密約定，郭建宏顯無承受系爭合建契約之意思；且郭建宏與甲
    ○○所簽訂之上開協議書，對於爾後取得系爭土地所有權之萬家公司 (同年十一
    月三十日登記為所有權人)，亦不生拘束力。
(三)查：給付之障礙雖可得除去而未除去前，給付仍屬不能，例如買受人依買賣契約
    請求出賣人將第三人所有之物移轉或交付與買受人，自屬給付不能，該買受人自
    亦無從請求為不能之給付，且依社會通常觀念，如屬給付不能，即不問該給付不
    能之為主觀或客觀原因而異其效果，故民法第二百二十六條所定給付之情形，應
    不限於客觀上給付不能，因之債權人依民法第二百五十六條規定，以債務人之給
    付有同法第二百二十六條之情形而解除契約時，亦不以客觀上給付不能為限。有
    最高法院八十五年度台上字第一三八九號裁判意旨，可資參照。本件甲○○於八
    十四年四月八日簽訂系爭合建契約，八十六年八月二十日與捷公司、樺公司
    簽訂協議書，八十八年七月二十六日即違約將系爭土地設定最高限額抵押權，登
    記於郭建宏、同年八月四日讓售、移轉所權予郭建宏，同年十一月三十日再移轉
    登記予萬家公司，依上開最高法院裁判意旨，已不能交付系爭合建契約所約定之
    系爭土地，捷公司主張甲○○可歸責於己之事由，致給付不能，以起訴狀繕本
六、甲○○於原審提起反訴主張捷公司依系爭合建契約第十五條之約定，甲○○於
    民國八十五年十二月底即將系爭土地上之建物騰空，捷公司有按月給付十萬元
    之房租補貼款之義務；捷公司於八十六年八月二十日承擔系爭合建契約權利、
    義務，因同年十二月十六日、八十七年七月一日約兩度修改選屋及選取車位而合
    併為原合建契約之一部分，兩造同意系爭合建契約所約定之期限予以延期，繼續
    生效。捷公司怠於業務上應盡之義務，未遵守台北市政府法令，設計錯誤，未
    日重新申請亦不符規定，有履行債務之重大過失，為不完全給付，應依債務給付
    遲延，負賠償損害責任，且其容積率之計算，亦有爭議，自八十七年二月一日起
    算至八十八年八月四日讓與系爭土地所有權之日止，計遲延五百四十九日，捷
    公司依系爭合建契約第九條、十九條之約定，按日應賠償八千七百五十四點七元
    ，計應賠償違約金四百八十萬六千三百三十元。捷公司共應給付甲○○七百八
    十五萬元及自民國九十一年五月十五日起至清償日止，按週年利率百分之五計算
    之利息 (上訴後已減縮為二百萬元本息)。
    捷公司則以甲○○依系爭合建契約第七條、第八條、及第十五條之約定，於接
    獲捷公司之搬遷通知後，始有將系爭土地上之建物騰空、交付之義務；而甲○
    ○在辦理自用住宅之一年期間內自八十六年一月起至八十七年一月止，其建物二
    、三樓部分尚供其親戚住居使用中，無法依約履行騰空交屋之義務，而甲○○依
    約除應騰空交屋外，尚需另行出具拆除同意書交付捷公司後，始得請求支付第
    二期保證金暨房租補貼款；且系爭合建契約所約定申領建造執照程序之延宕，非
    可歸責於捷公司，甲○○於八十七年十二月十六日在違反書面通知義務下，擅
    行與訴外人楊正益辦理抵押權設定登記，八十八年八月廿六日又出售予訴外人郭
    建宏，顯已違反系爭合建契約第二十條之約定；更有甚者，捷公司於建造執照
    申領期間，訴外人郭建宏先生竟發函建管單位，主張因系爭合建案內第八三七號
    土地之所有權人已有變更，禁止核發系爭合建案之建造執照；總而言之，甲○○
    於出售系爭土地於訴外人郭建宏前，未依系爭合建契約第八條之約定，履行騰空
    、交屋及交付拆除同意書之義務，而建造執照核發之延宕，非可歸責於捷公司
    ，甲○○所提起之反訴，自屬無據等語，資為抗辯。經查：
(一)捷公司為擔保其確實履行系爭合建契約所定之義務，應依每土地坪一十萬元提
    供履約保證金予甲○○，而甲○○騰空房地並及交付土地使用權予捷公司時，
    付百分之三十，計七十六萬元；甲○○於系爭合建契約簽訂之同時應就其提供合
    建之土地／建物，按其權利持分範圍，出具「土地使用權同意書」予捷公司，
    併於捷公司依本案取得其餘相關土地之所有權及使用權後，甲○○應於接到
    捷公司搬遷通知九十日內遷出，並騰空舊有建物交予捷公司，其未遷出之物品
    視同放棄，任由捷公司全權處理並出具「拆除同意書」交予捷公司，絕無異
    議；捷公司自甲○○騰空房地並交付土地使用權時，應補貼甲○○房屋補貼租
    金費，每月一十萬元．．．。為系爭合建契約第七條第一項第二款、第八條、及
    第十五條分別明文約定。本件甲○○除依約騰空交屋外，尚須交付「土地使用權
    同意書」，捷公司始有依約給付第二期履約保證金七十六萬元、及按月補貼房
    屋租金十萬元之義務。惟查甲○○於接獲捷公司通知騰空交屋後，未依約通知
    捷公司交屋及交付出具「土地使用權同意書」、「拆除同意書」之事實，為甲
    ○○所不爭執，而依甲○○不爭執之系爭合建契約第二十八條亦有「甲乙雙方相
    互所為之徵詢、洽商或通知辦理事項均以書面按本約所載之住址以掛號付郵為之
    ，如有變更地址，雙方應即時以書面掛號通知對方更正，如對方拒收或無法送達
    而致退回者，均以郵局第一次投遞日視為送達日期。」之約定，甲○○有以書面
    通知捷公司交屋並交付「土地使用權同意書」、「拆除同意書」之義務，捷
    公司方有給付第二期履約保證金、補貼房屋租金之義務，及計算其應給付之履行
    期間。甲○○迄未為書面通知，即請求捷公司給付第二期履約保證金、補貼房
    屋租金，尚乏憑據，自無足採。
(二)按建築技術規則建築設計施工篇第二章一般設計通則之第十三節騎樓、無遮人行
    道第二項：「（一）寬度：自道路境界線至建築物地面層外牆面，不得小於三、
    五公尺，但建築物有特殊用途或接連原有騎樓或無遮簷人行道，且其建築設計，
    無礙於市容觀瞻者，市、縣（市）主管建築機關，得視實際需要，將寬度酌增減
    並公布之。」及依台北市建築管理案例彙編案例七六○八之主旨：「商業區內建
    築基地前後臨接七公尺以上道路，有關留設後院或騎樓處理原則。」說明：「三
    、商業區留設騎樓之目的首重連續及暢通，以方便行人徒步購物。」。捷公司
    以本件之合建案設計上，由於北側係臨二十米長春路，基地兩側建物均已規畫留
    （使用執照號碼：七六、○五八九，八○．○一六六，八一、○六八四）及本基
    地右側建築物（使用執照號碼：七○．一○六二）均未留設騎樓，僅有接臨本基
    地左側之建築物「樺園」留有二、七六公尺之人行道供行人通行之事實，為甲
    ○○所不爭執，且據提出台北市建築物電腦地籍圖套繪影本在卷為憑。捷公司
    乃基於維持該人行道之連續及暢通，方便行人徒步購物，於八十六年十二月三十
    日送件申請建造執照時亦配合臨接已完成之建築物留設二、七六公尺之人行道，
    尚難謂其有怠於業務上應盡之注意，而設計錯誤。又捷公司於八十七年三月六
    日接獲台北市政府工務局通知以都市計劃法規業已修正為由，函令捷公司須重
    新留設騎樓以憑辦理，捷公司基於都市景觀及實際上的需求，於同日即附現況
    照片圖說，去函建管單位，申請准予免設騎樓，而留設二、七六公尺之人行道；
    ，惟未為台北市都市計畫發展局所接受，並函知須強制留設騎樓，捷公司遂於
    八十七年七月一日變更設計完成，並送甲○○選屋，同時於系爭合建契約書備註
    欄增列(四)：「甲方同意乙方之公司名稱於有關單位核准後另行補登，但負責人
    不變。」、(五)：「甲方依據乙方於八十七年七月一日所提供圖面，甲方選屋戶
    號修改為A1棟-R1樓壹戶、86.69坪及後棟玖樓B1戶、41.27坪，共計127.96坪，
    餘有關雙方找補金額部分於地下室車位抽籤選位完成後補登。」二項約款，迨至
    同年十一月十一日完成所有地主選屋手續，再次送件申請建造執照，且於同年十
    二月底委由代書與捷公司研議土地移轉稅務問題；八十八年六月二日又接獲工
    務局通知因土地使用分區管制規則之認定有疑義，要求捷公司以陳情函憑以辦
    理等情，亦據提出之建造執照申請書一件、台北市政府都市發展局書函二件、台
    北市政府工務局建造執照一件在卷足憑。由上所述，在在均不足以為捷公司申
    領建造執照有所延宕之證明，非得因捷公司抗辯申領過程中迭生事變，即認係
    因捷公司之設計有誤所致，甲○○主張捷公司因設計錯誤，致延宕核發建造
    執照，即非可採。
(三)再按系爭合建契約第二十一條約定：「甲乙雙方同意本規劃基地，如乙方未能於
    期限內取得全部基地範圍，但經甲方同意以已取得之部分土地但可完整性規劃大
    廈為原則，本合約仍屬有效，乙方不得拒絕接受，惟其法定容積率須可達百分之
    百之建造計算。」，本件捷公司依約所取得相關之土地，雖屬凹字型，但仍可
    完整性規劃大廈，且於八十七年七月一日就完成新圖面，提供予甲○○確認，並
    於系爭合建契約備註欄增列(四)、(五)二約款，已如前述，依系爭合建契約第二
    十一條前段約定仍屬有效，毋庸置疑。八十七年十一月十一日捷公司掛號申請
    建造執照時，確已依台北市政府都市發展局事後於八十八年十一月廿四日所發文
    之北市都二字第八八二二五九一○○號函所核示之「台北市土地使用分區管制規
    則」規定辦理，且於八十九年三月卅一日依商業區土地第二種建蔽率百分之七十
    、容積率百分之六百三十及住宅區第三種土地建蔽率百分之五十、容積率百分之
    二百二十五計算容積及建蔽率，台北市政府工務局始核發之八九建字第一○七號
    建造執照，甲○○認捷公司容積率之計算亦有爭議，容有誤解，為不足採。
(四)綜合以上所述，無一足以證明捷公司由違約情事，甲○○於原法院反訴請求
    捷公司賠償其損害，自非有據，不應准許。
七、從而，本件應審究者，為捷公司以甲○○違約而解除系爭合建契約，所得請求
    賠償之損害額；經查捷公司所不爭執系爭合建契約第二十二條約定「本契約任
    何一方當事人如有不履行本契約所規定之義務，經他方訂相當期限催告後，猶不
    履行者，他方得據以解除契約。．．．乙方行使解除契約時，乙方得請求加倍返
    還履約保證金。．．．」，甲○○對於捷公司主張甲○○已於簽訂系爭合建契
    約時，已收受第一期履約保證金七十六萬元之事實，並不爭執，且有系爭合建契
    約影本足憑；捷公司因甲○○違反系爭合建契約第二十條之約定，解除系爭合
    建契約，已如前述，其請求甲○○應加倍返還履約保證金一百五十二萬元，自屬
    有據，應予准許。捷公司又主張因甲○○之違約，致捷公司受有一千一百四
    十七萬八百元之損害，依民法第二百一十六條規定，而為一部請求六百萬元；經
    查民法第二百一十六條第一項規定：損害賠償除法律另有規定或契約另有訂定外
    ，應以填補債權人所受損害及所失利益為限。本件捷公司所不爭執之系爭契約
    第二十二條、第十九條即為契約所訂定違約之處罰條款，其中第二十二條後段雖
    有：「．．．契約解除時，不妨礙第十九條權利之行使。」之約定，惟查第十九
    條所約定違約處罰，係就甲○○有違反系爭合建契約第八條、第十三條第一項、
    第二項所約定之情事，定其處罰之數額；而本件捷公司係以甲○○違反系爭合
    建契約第二十條之約定，而解除系爭合建契約，已如前述，顯非系爭合建契約第
    十九條所約定應受處罰之條款；捷公司主張應依系爭合建契約第二十二條後段
    、民法第二百一十六條規定，賠償其所受之損害，尚乏依據，不應准許。
八、給付無確定期限者，債務人於債權人得請求給付時，經其催告而未為給付，自受
    催告時起，負遲延責任。其經債權人起訴而送達訴狀，或依督促程序送達支付命
    令，或為其他相類之行為者，與催告有同一之效力。遲延之債務，以支付金錢為
    標的者，債權人得請求依法定利率計算之遲延利息；又應付利息之債務，其利率
    未經約定，亦無法律可據者，週年利率為百分之五，民法第二百二十九條第二項
    、第二百三十三條第一項前段、第二百零三條分別定有明文。查本件捷公司請
    求甲○○返還履約保證金，無確定期限、以支付金錢為標的，又未約定利率，併
    請求甲○○自起訴狀繕本送達翌日起即八十九年七月十五日起至清償日止按週年
    利率百分之五計算之利息，核無不合，亦應准許。
九、綜上所述，捷公司請求甲○○給付，於一百五十二萬元並自民國八十九年七月
    十五日起至清償日止，按週年利律百分之五計算之利息之範圍內，於法有據，應
    予准許；逾此範圍之請求，自屬無據，不應准許；從而，原法院於上開範圍內為
    捷公司勝訴判決，並依兩造陳明願供擔保，請求准免宣告假執行，分別酌定擔
    保金准許之，並駁回捷公司其餘請求及該部分假執行之聲請、暨甲○○之反訴
    、假執行之聲請，經核尚無違誤；兩造上訴意旨，仍持陳詞指摘原法院之判決不
    當，求予廢棄，均非有理由，均應予駁回。
十、本件事證已臻明確，兩造其他攻擊防禦方法及提出未援用之證據，經斟酌後認不
    影響判決基礎，無逐一論述必要，併此敘明。
據上論結，本件兩造之上訴均為無理由，爰判決如主文。
中　　　華　　　民　　　國　　九十三　　年　　　六　　　月　　　十五　　日
                                    民事第六庭
                                        審判長法  官  林　丁　寶
                                              法  官  林　恩　山
                                              法  官  陳　博  享
正本係照原本作成。
如不服本判決，應於收受送達後二十日內向本院提出上訴書狀，其未表明上訴理由者
，應於提出上訴後二十日內向本院補提理由書狀（均須按他造當事人之人數附繕本）
上訴時應提出委任律師或具有律師資格之人之委任狀；委任有律師資格者，另應附具
律師資格證書及釋明委任人與受任人有民事訴訟法第四百六十六條之一第一項但書或
第二項（詳附註）所定關係之釋明文書影本。
中　　　華　　　民　　　國　　九十三　　年　　　六　　　月　　 十六 　　日
　　　　　　　　　　　　　　　　　　　　　　　書記官  鄭　靜　如
附註：
民事訴訟法第四百六十六條之一（第一項、第二項）：
對於第二審判決上訴，上訴人應委任律師為訴訟代理人。但上訴人或其他法定代理人
具有律師資格者，不在此限。
上訴人之配偶、三親等內之血親、二親等內之姻親，或上訴人為法人、中央或地方機
關時，其所屬專任人員具有律師資格並經法院認為適當者，亦得為第三審訴訟代理人
。
